【裁判字號】    95,上易,73
【裁判日期】    950713
【裁判案由】    竊盜
【裁判全文】
臺灣高等法院花蓮分院刑事判決          95年度上易字第73號
上  訴  人  臺灣臺東地方法院檢察署檢察官
被      告  丙○○
上列上訴人因被告竊盜案件，不服臺灣臺東地方法院95年度易字
第54號中華民國95年4月6日第一審判決（起訴案號：臺灣臺東地
方法院檢察署95年度偵緝字第23號），提起上訴，本院判決如下
：
    主  文
原判決撤銷。
丙○○共同連續攜帶兇器竊盜，累犯，處有期徒刑拾月。緩刑參
年。剪刀貳把均沒收。
    事實及理由
一、本案經本院審理結果，認第一審判決被告丙○○共同連續攜
    帶兇器竊盜，且為累犯，而判處有期徒刑拾月，緩刑參年，
    並諭知剪刀貳把均沒收，尚無不當，爰引用第一審判決書記
    載之事實、證據及理由（理由部分應予補充如後述第三項外
    ，餘均如附件所示）。
二、檢察官上訴意旨略以：被告丙○○為累犯，依其犯罪之歷史
    ，根本非如原審所謂「因一時貪慾圖便，短於思慮」而犯罪
    ；且其因犯後逃亡超過 5年，致符合緩刑事由，顯與法律規
    定緩刑本旨不符，故原判決宣告緩刑不當等語。經查：
（一）被告丙○○前固因違反麻醉藥品管理條例案件，先後經法
      院判處有期徒刑4月、5月，而構成累犯，然其前所犯均為
      違反麻醉藥品管理條例之罪，與本件所犯之竊盜罪，犯罪
      動機顯然不可能相同。故原判決認被告「因一時貪慾圖便
      ，短於思慮，致觸犯本案犯行」，尚非無據。
（二）又本件被害人乙○○○，在本院就本案之意見表示只要被
      告往後好好做人就好。被告另並與被害人鍾混山、李譚源
      （已死亡）之父甲○○成立和解，其等均表示願原諒被告
      ，亦有和解書在卷足佐。
（三）綜合上情，原審為被告緩刑之宣告，尚無不當，故檢察官
      之上訴並無理由。
三、惟被告行為後，刑法第56條連續犯之規定，業於94年1月7日
    修正公布刪除，並於95年7月1日施行，則被告之犯行，因行
    為後新法業已刪除連續犯之規定，此刪除雖非犯罪構成要件
    之變更，但顯已影響行為人刑罰之法律效果，自屬法律有變
    更，依新法第2條第1項規定，比較新、舊法結果，仍應適用
    較有利於被告之行為時法律即舊法論以連續犯（最高法院95
    年第 8次刑事庭會議決議參照）。又行為後法律有變更者，
    依修正前刑法第2條第1項之規定，以適用裁判時法為原則，
    如行為時法有利於行為人，則例外適用行為時法；而修正後
    刑法第2條第1項規定，以適用行為時法為原則，惟如裁判時
    法有利於行為人，則例外適用裁判時法；故有關被告累犯及
    沒收部分，仍應適用行為時法。另犯罪在新法（指95年7月1
    日施行之新修正刑法）實施前，新法實施後，緩刑之宣告應
    適用新法74條之規定（最高法院95年第 8次刑事庭會議決議
    參照）。原判決因未及適用上述修正後之規定，仍應予撤銷
    ，並改判如主文第2項所示。
據上論斷，應依刑事訴訟法第373條、第369條第1項、第364條、
第299條第1項前段，95年7月1日施行之修正前刑法第28條、第56
條、第321條第1項第3款、第47條、第38條第1項第2款，95年7月
1日施行之修正後刑法第2條第 1項、第74條第1項第2款，判決如
主文。
本案經檢察官丁○○到庭執行職務。
中    華    民    國    95    年    7     月    13    日
                        審判長法  官  何方興
                              法  官  蔡勝雄
                              法  官  林德盛
以上正本證明與原本無異。
本件不得上訴。
                              書記官  劉妙娘
中    華    民    國    95    年    7     月    13    日
附錄    本判決論罪科刑法條：
刑法第321條第1項第3款：
犯竊盜罪而有左列情形之一者，處六月以上、五年以下有期徒刑
：
三  攜帶兇器而犯之者。


司法院資訊處製作；財團法人民間司法改革基金會備份。
